臺灣臺北地方法院民事簡易判決
111年度北消簡字第18號
原      告  徐崇嫺  
被      告  達利科技股份有限公司

法定代理人  丁復光  


上列當事人間損害賠償事件，本院於民國111年11月24日言詞辯
論終結，判決如下：
    主      文
原告之訴及假執行之聲請均駁回。
訴訟費用新臺幣2,980元由原告負擔。 
    事實及理由
一、原告主張：伊於民國106年2月間購買被告製造之CSPP-300微
    型投影機（下稱系爭投影機），於110年8月22日外出運動時
    將系爭投影機關機充電，系爭投影機竟起火自燃，致伊租屋
    處裝潢、天花板、牆壁等多處燒毀，及家具、電器、電腦因
    燃燒高溫無法使用，且因消防設備灑水導致室內積水並流至
    大樓公共區域，造成伊財產損失，與被告調解未果，為此依
    民法第227條、第229條、第354條、第360條、第373條、消
    費者保護法第7條之1提起本訴等語。並聲明：㈠被告應給付
    原告279,839元，及自起訴狀送達翌日起至清償日止，按年
    息5%計算之利息。㈡願供擔保請准宣告假執行。
二、被告則以：原告自陳於110年8月22日上午5時30分將系爭投
    影機接在延長線上充電，嗣於6時32分因電器因素導致火災
    ，依火災事故現場照片可見原告將系爭投影機放置於不平整
    且多棉或纖維之場所（如蓬鬆沙發），明顯堵住系爭投影機
    通風散熱位置，系爭投影機使用說明中明確記載應避免此種
    情況，使用說明亦記載系爭投影機充電中即進入待機狀態，
    無論開關機均屬使用中，是原告將系爭投影機開機並置於周
    圍不利散熱之環境，不符正常使用等語置辯。並聲明：㈠原
    告之訴及假執行之聲請均駁回。㈡如受不利判決，願供擔保
    請准宣告免為假執行。
三、本院之判斷：
　㈠按損害賠償之債，以有損害之發生及有責任原因之事實，並
    二者之間，有相當因果關係為成立要件。次按從事生產、製
    造商品之企業經營者，於提供商品流通進入市場時，應確保
    該商品，符合當時科技或專業水準可合理期待之安全性；商
    品具有危害消費者生命、身體、健康、財產之可能者，應於
    明顯處為警告標示及緊急處理危險之方法；企業經營者主張
    其商品於流通進入市場時，符合當時科技或專業水準可合理
    期待之安全性者，就其主張之事實負舉證責任，消費者保護
    法第7條第1項、第2項、第7條之1第1項定有明文。又消費者
    主張商品具安全上之危險，乃法律上推定之事實，固應由企
    業經營者舉證具符合當時科技或專業水準可合理期待之安全
    性，惟消費者依上開規定請求賠償時，仍應證明其係因企業
    經營者提供商品之危險性而受有損害，即二者間具有因果關
    係之事實後，方由企業經營者依同法第7條之1第1項規定，
    負證明其商品符合當時科技或專業水準可合理期待之安全性
    之責。準此，原告依消費者保護法第7條1及侵權行為等法律
    關係請求被告賠償損害，自應以原告所指責任原因事實與所
    受損害間，具有相當因果關係為前提。
　㈡原告主張其於106年2月間購買被告製造之系爭投影機因產品
    瑕疵以致自燃等情，固據提出購買證明及原廠說明書、火災
    現場照片、房屋租賃契約、存證信函、調解不成立證明書等
    件為證（見本院卷第17至41頁），惟為被告否認，並以前詞
    置辯。經查，觀之原告所提之前揭書證，充其量僅能證明其
    有購買系爭投影機及其於充電時燃燒及所受財物之損害等情
    ，尚不足以證明係因系爭投影機具產品瑕疵以致自燃。再觀
    之原告所提系爭投影機之使用說明書之警示事項載明：「CS
    PP-300為可長時間連續使用的便攜型微型投影機，於外接DC
    狀態（插、充電）時可無線遙控開關本機設備，故開、關（
    待）機等均為本機使用中之狀態，對於本機放置環境、使用
    方式有所限制，使用前請仔細閱讀本說明書的注意事項及相
    關內容。」等語（見本院卷第11頁，內容同第182頁），另
    注意事項第3條亦載明：「為確保本投影機正常操作並防止
    其過熱，請勿阻塞任何散熱孔。擺放位置不得影響其正常通
    風。當連續使用本機超過30分鐘，建議將鏡頭蓋翻轉向下墊
    高機身，以確保底部散熱孔能保持暢通達到良好散熱效果。
    」等語（見本院卷第11頁，內容同183頁）。足見前開使用
    說明及警語已足提醒一般消費者如何為正確及合理之使用。
    核諸原告自陳其於110年8月22日上午5時30分將系爭投影機
    接在延長線上充電後外出運動，嗣於6時32分因電器因素導
    致火災等語（此觀111年度偵字4028號臺灣臺北地方檢察署
    檢察官不起訴處分書自明），依前揭使用說明之警示事項，
    充電即令系爭投影機處於開機使用，且已超逾30分鐘之狀態
    ；佐以火災事故現場照片，可見原告將系爭投影機放置於多
    棉或纖維材質之沙發，明顯堵住系爭投影機通風散熱位置，
    使系爭投影機無法正常通風散熱，或累積易燃纖維，此為上
    開警語提醒消費者所應注意並能注意之範圍內，是原告未依
    系爭投影機之使用說明書依正確方式使用，應堪認定。
  ㈢又被告抗辯系爭投影機曾委託深圳市信特斯檢測科技有限公
    司檢驗，其檢驗報告均合格且符合標準要求，其中電池檢驗
    報告於不同溫度、充電情況下均未起火、爆炸，系爭投影機
    並無產品瑕疵，亦提出系爭投影機之檢驗報告、外殼材料檢
    驗報告、鋰離子聚合物電池檢驗報告等件為證（見本院卷第
    137至180頁），且系爭投影機之使用說明書亦已載明應如何
    為正確使用，堪認被告提供系爭投影機符合可合理期待之安
    全性，是被告前開所辯，堪可信實。承前所述，系爭投影機
    已通過檢驗合格標準，無產品瑕疵，使用說明書並已載明應
    如何正確使用並標註警語，前開提醒警語亦在消費者應注意
    能注意之範圍內，而原告既未依正確方式使用系爭投影機，
    亦未舉證證明系爭投影機有何瑕疵，則其租住處之火災損害
    是否因原告之過失所致，即非無疑，尚難執此遽認被告提供
    之系爭投影機係產品不良有何瑕疵，是原告主張因被告所提
    供之系爭投影機產品瑕疵以致自燃云云，即難憑取，亦難認
    二者間具相當因果關係。原告既未證明其所指之責任原因事
    實與所受損害間具有相當因果關係，是其請求被告賠償損害
    ，即屬乏據，礙難准許。
四、綜上，原告依前開法律關係，請求被告給付279,839元，及
    自起訴狀繕本送達翌日起至清償日止，按年息5%計算之利息
    ，為無理由，應予駁回。又原告之訴既經駁回，其假執行之
    聲請即失所附麗，併予駁回。
五、本件事證已臻明確，兩造其餘攻擊防禦方法及所舉證據，核
    與本件判決結果不生影響，爰不再逐一論列。
六、訴訟費用負擔之依據：民事訴訟法第78條。依職權確定訴訟
    費用額為279,839元（第一審裁判費），由原告負擔。
中　　華　　民　　國　　111 　年　　12　　月　　 8　　日
                  臺北簡易庭  法  官　林振芳
上列正本係照原本作成。
如不服本判決，應於判決送達後20日內向本庭（臺北市○○○路0段
000巷0號）提出上訴狀（須附繕本）。如委任律師提起上訴者，
應一併繳納上訴審裁判費。
中　　華　　民　　國　　111 　年　　12　　月　　 8　　日
　　　　　　　　　　　　　　　書記官  賴敏慧